---
title: "MUNDO MEETING - MADRID"
author: "Miguel Larguia"
date: '10 al 14 de Septiembre, 2020'
output:
 
  html_document:
    css: FORMATO.css
    highlight: textmate
    theme: cosmo
    toc: yes
    toc_float: yes
---

<script> 
    $(document).ready(function() { 
    $head = $('#header'); 
    $head.prepend('<A href = https://www.cuttingedge-events.com><img src ="LOGO.png" width="150" vspace="50" align="right"></A>') 
    }); 
</script> 



```{r setup, include=FALSE}
knitr::opts_chunk$set(echo = FALSE, message=FALSE, warning=FALSE)
```


```{r libraries}
library(readxl)
library(dplyr)
library(knitr)
library(timevis)

```


# **Introduccón**

Siguiendo su petición, a continuación le presentamos:

  * Dos opciones de cena más espectáculo flamenco con capacidad para todo el grupo 
  
  * Restaurantes de comida tradicional situados en el centro de la ciudad, en los que podrá disfrutar de comida de alta calidad cocinada "según las recetas de nuestros abuelos"
  
  * Restaurantes vanguardistas, jóvenes...con una atmósfera especial, pero sin olvidar nunca la buena comida.
  
  * Excursiones fuera de Madrid incluyendo almuerzo, en las que podrán disfrutar de la historia y la gastronomía de la zona.
  
  * Actividades de medio dia que se realizan en la ciudad de Madrid y nos explican parte de su "alma"
  
  * Precio de traslados en bus

<br>
<br>


## **Cena y Flamenco** {.tabset .tabset-fade}

### Tablao Villa Rosa

Situado en la céntrica Plaza de Santa Ana encontramos el Tablao Villa Rosa, el más antiguo de Madrid.
Fue inagurado en 1911 y tras varias transformaciones, en 1919 lograron desarrollar un concepto nuevo para el momento: restaurante con espectáculo en Madrid con alma flamenca.

<img src = "https://www.ticketsnet.es/imagesRecintos/villarosa1.jpg">

En Villa Rosa podemos encontrar una variada propuesta gastronómica ofreciendo los platos más representativos de la cocina española y especialmente la andaluza.

La Estructura del teatro flamenco se articula bajo un entramado de columnas inspidados en la Alhambra de Granada. El ambiente se envuelve bajo las escenas taurinas y flamencas de azulejos que se conservan desde la inauguración del tablao.

<img src = "https://www.ticketsnet.es/imagesRecintos/villarosa2.jpg">

<img src = "http://www.buscorestaurantes.com/files/images/Tablao-Villa-Rosa-125808.jpg">

A demás de todo lo explicado anteriormente, es perfecto para nuestros invitados ya que su capacidad máxima son 250 comensales.

<br>


<div class="precio">

<p> PRECIOS: 
  <ul>
  
* Menu básico de tres platos, incluyendo 1 bebida, desde(incluyendo el espectáculo): 66,50€ IVA inc.

* Barra libre de cerveza, vino y sangría 2 horas (durante la cena): 16,50€ IVA inc

* Café o te: 2,5€ IVA inc

  </ul>
</p>
</div>

<style>

.precio{
background-color:#828282;
color: white;
padding: 10px;
border: 1px solid black;
margin-left: 5px;
border-radius: 5px;
font-style: italic;
}
</style>


<br>

### La Posta Real

La Posta Real está situado a las afueras de la ciudad, a unos 25km del Hotel Melia Castilla.

El edificio en el que se encuentra fue contruido en el s.XVII y hoy en dia ofrece diferentes espacios para diferentes tamaños de grupo, así como un restuarante abierto diariamente.

Tanto para el restaurante como para eventos como el nuestro, la Posta Real tiene cocina propia y elabora menus de calidad elaborados con productos de proximidad.

Para nuestro grupo proponemos el Pabellón de los Espejos

<iframe width="100%" height="500" src="https://www.youtube.com/embed/Z6udamqjuDo" frameborder="0" allow="accelerometer; autoplay; encrypted-media; gyroscope; picture-in-picture" allowfullscreen></iframe>

Este Pabellon tiene capacidad para 250 personas y se puede montar un escenario para poder gozar del espectáculo flamenco.


<img src = "https://lapostareal.com/wp-content/uploads/2019/05/pabellon2.jpg">

<img src = "https://www.turismoenrincon.es/wp-content/uploads/2017/12/orquestachekaraflamenca.jpg">

<br>



<div class="precio">

<p> PRECIOS: 
  <ul>
  
* Menu básico de tres platos, incluyendo bebida (1 botella de vino cada 3 pax, agua y café) desde: 77,50€ IVA inc

* Espectáculo flamenco con 6 músicos, escenario y audiovisuales necesarios: 4.300€ IVA inc

  </ul>
</p>
</div>

<style>

.precio{
background-color:#828282;
color: white;
padding: 10px;
border: 1px solid black;
margin-left: 5px;
border-radius: 5px;
font-style: italic;
}
</style>


<br>
<br>


## **Restaurantes Tradicionales** {.tabset .tabset-fade}

### Casa Gallega

Grupos desde 10 hasta 100 personas.

<iframe src="CasaGallega/CasaGallegaCast.html"  frameborder="0" width="100%" height="1050" scrolling="no"></iframe>

<div class="precio">

<p> PRECIOS: 
  <ul>
  
* Menu básico compuesto de entrantes a compartir, plato principal a elegir entre carne y pescado, postre casero, incluyendo bebida (1 botella de vino cada 3 pax, agua y café) desde: 62,50€ IVA inc


  </ul>
</p>
</div>


<br>
<br>


### OPulpo

Grupos de 10 hasta 35 personas.

<iframe src="Opulpo/opulpocast.html"  frameborder="0" width="100%" height="1050" scrolling="no"></iframe>

<div class="precio">
<p> PRECIOS: 
  <ul>
  
* Menu básico compuesto de entrantes a compartir, plato principal a elegir entre carne y pescado, postre casero, incluyendo bebida (1 botella de vino cada 3 pax, agua y café) desde: 44€ IVA inc

  </ul>
</p>
</div>


<br>
<br>

### Casa Alberto

Grupos de 5 a 30 personas

<iframe src="CasaAlberto/CasaAlbertoCast.html"  frameborder="0" width="100%" height="1600" scrolling="no"></iframe>

<div class="precio">
<p> PRECIOS: 
  <ul>
  
* Menu básico compuesto de entrantes a compartir, plato principal a elegir entre carne y pescado, postre casero, incluyendo bebida (1 botella de vino cada 2 pax, agua y café) desde: 44€ IVA inc

  </ul>
</p>
</div>

<br>
<br>


### Meson Txistu

Grupos de 10 a 250 pax

El mesón tiene salones privados de difererentes tamaños, desde 46 a 150 pax en un solo salón.

<iframe src="Meson Txistu/MesonTxistuCast.html"  frameborder="0" width="100%" height="1050" scrolling="no"></iframe>

<div class="precio">
<p> PRECIOS: 
  <ul>
  * Menu básico compuesto de entrantes a compartir, plato principal a elegir entre carne y pescado, postre casero, incluyendo bebida (1 botella de vino cada 2 pax, agua y café) desde: 75,50€ IVA inc
   </ul>
</p>
</div>

<br>
<br>

### La Barraca

Grupos de 10 a 90 pax

<iframe src="LaBarraca/LaBarracaCast.html"  frameborder="0" width="100%" height="1100" scrolling="no"></iframe>

<div class="precio">
<p> PRECIOS: 
  <ul>
  * Menu básico compuesto de entrante, plato principal (paella), postre, incluyendo bebida (1 botella de vino cada 3 pax, agua y café) desde: 52,50€ IVA inc
   </ul>
</p>
</div>

<br>
<br>



## **Restaurantes Especiales** {.tabset .tabset-fade}

### Ana La Santa

Grupos de 10 hasta 90 personas.

<iframe src="AnaLaSanta/AnaLaSantaCast.html"  frameborder="0" width="100%" height="1030" scrolling="no"></iframe>

<div class="precio">
<p> PRECIOS: 
  <ul>
  * Menu básico compuesto por entrantes a compartir, principal a elegir entre carne y pescado, postre, incluyendo bebida (1 botella de vino cada 3 pax, agua y café) desde: 67,50€ IVA inc
   </ul>
</p>
</div>

<br>
<br>


### Habanera

Grupos de 10 a 250 personas

<iframe src="Habanera/HabaneraCast.html"  frameborder="0" width="100%" height="1000" scrolling="no"></iframe>

<div class="precio">
<p> PRECIOS: 
  <ul>
  * Menu básico compuesto por entrantes a compartir, principal a elegir entre carne y pescado, postre, incluyendo bebida (1 botella de vino cada 3 pax, agua y café) desde: 69€ IVA inc
   </ul>
</p>
</div>

<br>
<br>


### Mucca de Prado

Grupos de 10 a 90 personas


<iframe src="LaMuccadePrado/LaMuccadePradoCast.html"  frameborder="0" width="100%" height="1100" scrolling="no"></iframe>

<div class="precio">
<p> PRECIOS: 
  <ul>
  * Menu básico compuesto platos servidos al centro para compartir, incluyendo bebida (1 botella de vino cada 3 pax, agua y café) desde: 44€ IVA inc
   </ul>
</p>
</div>

<br>
<br>


### El Imparcial

Grupos de 10 a 65 personas

<iframe src="Imparcial/ImparcialCast.html"  frameborder="0" width="100%" height="1100" scrolling="no"></iframe>

<div class="precio">
<p> PRECIOS: 
  <ul>
  * Menu básico compuesto entrantes a compartir, principal a elegir entre carne y pescado, incluyendo bebida (1 botella de vino cada 3 pax, agua y café) desde: 48€ IVA inc
   </ul>
</p>
</div>

<br>
<br>


## **Excursiones día completo** {.tabset .tabset-fade}

### Toledo 

En consrtrucción...

### Visita a Bodega y Cata de Vinos

En consrtrucción...

### Aranjuez

En consrtrucción...

<br>
<br>


## **Actividades en Madrid** {.tabset .tabset-fade}

### Santiago Bernabeu

En consrtrucción...

### Las Ventas

En consrtrucción...

### Tour de Tapas

En consrtrucción...

### Palacio Real Madrid

En consrtrucción...

<br>
<br>


## **Traslados**

Recomendamos trabajar con Autocares Milo. Con más de 40 años de experiencia en el sector, Milo ofrece atención personalizada, flexibilidad y una flota de buses con una media de 2 años de antigüedad.

Su calidad está avalada por la UNE-EN ISO 9001 y UNE-EN ISO 13816.

Tienen una flota de más de 30 vehículos, desde 5 a 60 plazas con diferentes niveles de equipamiento y confort.

<img src = "MILO.JPG">
<img src = "MILO1.JPG">

<br>

<div class="precio">
<p> PRECIOS: 
  <ul>
* Bus 50 plazas -Traslado del aeropuerto de Madrid a Hotel Melia Castilla o viceversa: 200€ IVA inc
  
* Bus 50 plazas - Traslado Hotel Melia Castilla a IFEMA o viceversa: 200€ IVA inc

* Bus 50 plazas - A disposicion para cena + espectáculo flamenco (4h): 420€ IVA inc

* Hora extra: 74,50€ IVA inc

* Bus 50 plazas - Servicio Shuttle 2 horas - Hotel Melia Castilla - IFEMA - Hotel Melia Castilla o viceversa: 375€ IVA inc
   </ul>
</p>
</div>


**Estos precios no incluyen asistencia.**

<br>
<br>


## **Condiciones**

  * Precios netos para Mundo Meeting
  
  * Los honorarios de Cutting Edge Events está incluido en los precios
  
  * Todos los precios incluyen IVA 
  
  * No se ha realizado ninguna reserva. Una vez confirmado se comprobará la disponibilidad.

<br>
<br>

## Sorprendan a sus clientes!!

<div class="client_offer">

<p>¿Les ha gustado nuestra presentación? La meta principal de _**Cutting Edge Events**_ es ayudarles a **ganar** este negocio. Seguramente ahora copiarían toda la información que contiene esta web y harían su propia presentación.<br>

<p>Pero...¿porqué no utilizar nuestra tecnología y presentar esta propuesta a su cliente en nuestro formato? Ahora les ofrecemos, como un servicio **totalmente gratuito**, la posibilidad de poder sorprender a sus clientes con su novedosa propuesta. </p>

<p> ¿Cómo lo hacemos?: 
  <ul>
  
* Seguimos sus instrucciones para añadir cualquier cosa que quiran que esté incluida en su presentación y borrar cualquier otra información que consideren irrelevante.
    
* Incluimos el logo e información de su empresa y eliminamos todos nuestros datos.
    
* Podemos incluso cambiar algunos de los colores para que se asemeje más a su imagen corporativa.
    
* Una vez finalizada le enviaremos un nuevo link que no tendrá ninguna referencia a Cutting Edge Events para que puedan enviarlo a sus clientes como una presentación propia.
  </ul>
</p>
</div>

<style>

.client_offer{
background-color: #ee7600;
color: white;
padding: 10px;
border: 1px solid black;
margin-left: 25px;
border-radius: 5px;
font-style: italic;
}
</style>

******************




